# 跨境电商头程运费探讨

提问人：Zero55520 时间：2021-09-02 14:40:12
请教陈版主，在跨境电商与第三方电商平台签订服务协议的基础上，例如亚马逊的FBA协议，为了更好的完成销售那么公司需要按照要求将货物运去指定仓库也就是头程运费，那么根据新收入准则“若运输费用属于使存货达到目前场所和状态的必要支出，形成预期会给企业带来经济利益的资源时，运输费用应当计入存货成本”，那么运去第三方电商平台指定仓库的头程运输费用这个也属于必要支出吧。是不是可以计入存货成本呢？

回答人：chenyiwei
这类运费的发生不会导致商品获得更高的售价，因此不属于“使存货达到目前场所和状态的必要支出”，参考内部调库的运费，直接费用化处理。

提问人：Zero55520 时间：2021-09-24 08:05:08
谢谢陈老师，还是有个小疑问，假设在卖家包邮的这种销售模式下，只是一个使用第三方平台的服务，根据销售区域的不同先运至对应区域的的第三方仓库头层记费用，那么不使用第三方服务的，无头尾这一说的情况下包邮运费算是否作为履约义务发生计入成本呢？这两者是否口径存在不一致了呢？

回答人：chenyiwei
根据销售区域的不同先运至对应区域的的第三方仓库时，尚无对应合同，则记销售费用；有对应合同的，记营业成本。

提问人：Zero55520 时间：2021-09-27 14:52:00
谢谢您，陈老师！
您看我这么理解对不对哈，如果已与第三方平台签订相关的服务协议例如亚马逊FBA这种，有约定对应不同地区的销售运至不同的亚马逊仓库的计入成本，如果无对应合同的，则计入销售费用？

回答人：chenyiwei
约定对应不同地区的销售运至不同的亚马逊仓库的运费，也是直接计入销售费用，因为并不是特别对应于某个客户合同。